臺灣高雄地方法院刑事判決　　　　　　　99年度易字第2481號
公　訴　人　臺灣高雄地方法院檢察署檢察官
背　　　告　廖家賢
上列被告因竊盜案件，經檢察官提起公訴（99年度偵字第21243
號），本院判決如下：
    主  文
廖家賢犯竊盜罪，處拘役肆拾日，如易科罰金，以新臺幣壹仟元
算壹日。
    事  實
一、廖家賢意圖為自己不法之所有，於民國99年5 月3 日23時3
    分許，在高雄市前鎮區○○○路45號台灣屈臣氏個人用品商
    店股份有限公司」（下稱屈臣氏商店）2 樓賣場內，徒手竊
    取貨品陳列架上台糖蠔蜆錠1 瓶得手，嗣廖家賢於離開時，
    因所竊得之商品未經消磁，於經過感應器時觸動警鈴為店員
    蘇靜敏發現後追至停車場，廖家賢旋將上開蜆錠藏匿所駕駛
    之車號2506-XC 自小客車內，並留下虛假之姓名、電話後逃
    離現場。嗣經該店店員陳致美調閱監視器並清查貨品後報警
    始查悉上情。
二、案經台灣屈臣氏個人用品商店股份有限公司訴由高雄市政府
    警察局前鎮分局移送臺灣高雄地方法院檢察署檢察官偵查起
    訴。
    理  由
壹、程序事項：
一、按被告以外之人於審判外之言詞或書面陳述，除法律有規定
    者外，不得作為證據，刑事訴訟法第159 條第1 項定有明文
    。本案證人陳玟瑛、陳致美、蘇靜敏於警詢及檢察事務官調
    查時所為之陳述，屬被告以外之人於審判外之言詞陳述，被
    告否認其證據能力，經核復不符合刑事訴訟法第159 條之2
    、第159 條之3 、第159 條之5 等規定，復查無其他得例外
    取得證據能力之法律依據，認此項證據方法應予排除，不得
    作為證明被告有罪之依據。
二、按被告以外之人於審判外之陳述，雖不符刑事訴訟法第159
    之1 至第159 條之4 之規定，而經當事人於審判程序同意作
    為證據，法院審酌該言詞陳述或書面陳述作成時之情況，認
    為適當者，亦得為證據。當事人、代理人或辯護人於法院調
    查證據時，知有第159 條第1 項不得為證據之情形，而未於
    言詞辯論終結前聲明異議者，視為有前項之同意。刑事訴訟
    法第159 之5 定有明文。查檢察官、被告均對於本判決所引
    用之傳聞證據，未於言詞辯論終結前聲明異議，本院審酌上
    開證據作成時之情狀，並無違法或不當等情形，且與本案相
    關之待證事實具有關聯性，認為以之作為本案之證據亦屬適
    當，爰依前揭規定，認均應有證據能力。
貳、實體事項：
一、訊據被告固坦承在上址屈臣氏商店2 樓，有拿取商品架上之
    台糖蜆錠1 瓶，惟矢口否認有何竊盜犯行，辯稱：伊離開屈
    臣氏商店前，已將該瓶蜆錠放回去，未竊取該瓶蜆錠云云。
    然查：
（一）被告於99年5 月3 日23時3 分47秒許，在上址屈臣氏商店
      2 樓賣場內，以左手拿取陳列在架上之台糖蜆錠1 瓶，約
      於同日同時4 分31秒從屈臣氏商店1 樓大門口防盜感應門
      離去，警報器立刻響起等事實，為被告所是認（見偵卷，
      頁2 反面；本院易字卷，頁13），且經本院勘驗監視錄影
      畫面屬實，有勘驗筆錄在卷可憑（見本院易字卷，頁12
      反面～13），是此部分事實，應堪認定。
（二）又大門警報器響起後，店員蘇靜敏、蕭巧卿隨即追出門外
      搜尋被告，卻見被告已坐在自小客車上，欲駕車離去，店
      員蘇靜敏等敲打被告車窗，詢問被告是否有東西忘了結帳
      ，並要求被告下車供其等查看，然被告僅搖下一半車窗表
      示未拿取東西，未讓其等檢查，雖有依店員要求留下姓名
      及電話後離開，期間店員蘇靜敏藉機抄下被告所駕自小客
      車之車牌為2506-XC ，嗣返回店內盤點商品發現少1 瓶台
      糖蜆錠，即撥打被告所留電話，發現所留資料均係虛假，
      店員蘇靜敏等人乃向警方報案並提供上開車牌號碼予員警
      等情，業據證人蘇靜敏於審理時證述綦詳（見本院易字卷
      ，頁15），並有台灣屈臣氏個人用品商店股份有限公司庫
      存檢核明細表1 紙在卷可稽。又員警依車牌號碼2506-XC
      查出車主為被告配偶劉紋綺，循線通知被告到案說明乙節
      ，亦有被告之警詢筆錄及車籍查詢基本資料詳細畫面1 紙
      附卷供核（見偵卷，頁11至12），顯見被告確未結帳即將
      1 瓶台糖蜆錠攜出店外無訛，其辯稱：離開屈臣氏商店前
      ，已將該瓶蜆錠放回去云云，與事實不符，委無可採。再
      者，本院勘驗監視錄影畫面發現被告拿取該瓶蜆錠後，隨
      即疑似將該瓶蜆錠放入左邊口袋乙節，有勘驗筆錄在卷可
      稽，益徵被告係意圖為自己不法之所有，而竊取該瓶台糖
      蜆錠至明。
（三）綜上所述，本件事證已臻明確，被告犯行堪以認定，應依
      法論科。
二、核被告廖家賢所為，係犯刑法第320 條第1 項之竊盜罪。爰
    審酌被告為圖小利恣意竊取上開健康食品，且犯後飾詞卸責
    ，態度欠佳，並考量其竊取之物品價值，迄未賠償被害人損
    失，暨其犯罪手段、素行、智識程度、家庭經濟狀況等一切
    情狀，量處如主文所示之刑，併諭知易科罰金之折算標準。
據上論斷，應依刑事訴訟法第299 條第1 項前段，刑法第320 條
第1 項、第41條第1 項前段，刑法施行法第1 條之1 ，判決如主
文。
本案經檢察官鄧怡君到庭執行職務。
中    華    民    國  100     年    1     月    21    日
                  刑事第七庭   法  官  洪培睿
以上正本證明與原本無異。
如不服本判決應於收受送達後10日內向本院提出上訴書狀，並應
敘述具體理由；如未敘述上訴理由者，應於上訴期間屆滿後20日
內向本院補提理由書（均須按他造當事人之人數附繕本）「切勿
逕送上級法院」。
中    華    民    國   100    年    1     月    24    日
                               書記官  秦富潔
附錄本案論罪科刑法條：
中華民國刑法第320條第1項
意圖為自己或第三人不法之所有，而竊取他人之動產者，為竊盜
罪，處5  年以下有期徒刑、拘役或 5 百元以下罰金。